臺灣士林地方法院行政訴訟判決　
111年度交字第359號
原      告  李國維  

被      告  臺北市交通事件裁決所

代  表  人  蘇福智  
上列當事人間交通裁決事件，原告不服被告民國111 年11月3日
北市裁催字第22-A02S9Q5A1號裁決，提起行政訴訟，本院判決如
下：
    主  文
原告之訴駁回。
訴訟費用新臺幣參佰元由原告負擔。
    事實及理由
一、程序事項：
　　本件係因原告不服被告民國111 年11月3日北市裁催字第22-
    A02S9Q5A1號違反道路交通管理事件裁決書（下稱原處分）
    ，裁處罰鍰新臺幣（下同）900 元，提起行政訴訟，經核屬
    行政訴訟法第237 條之1 第1 項第1 款規定之交通裁決事件
    ，爰依同法第237 條之7 規定，不經言詞辯論，逕為判決。
二、爭訟概要：
　　原告所有3558-QN號自用小客車（下稱系爭車輛），於111年
    9月6日10時12分許，在臺北市○○路0段000巷000弄0號，因「
    在劃有紅線路段停車」之違規事實，被臺北市政府警察局內
    湖分局(下稱舉發機關)所屬內湖派出所員警舉發在案，有北
    市警交字第A02S9Q5A1號舉發違反道路交通管理事件通知單
    可稽(見本院卷第38頁)。原告於111年11月2日向被告陳述意
    見，經被告函請舉發機關查明後仍認原告違規屬實，應予裁
    罰。被告於111年11月3日以原告有「在禁止臨時停車處所停
    車」之違規事實，而依道路交通管理處罰條例第56條第1項
    第1款規定，以原處分對原告裁罰。原告不服，而於111年11
    月14日提起本件行政訴訟。
三、原告主張：
　　系爭車輛停車路段為白線路段，惟有近電線桿處有片段紅線
    ，系爭車輛僅有車頭覆蓋些微紅線，車身及車輪皆無碰到紅
    線路段。並聲明：原處分撤銷。
四、被告抗辯及聲明：
    有關原告陳稱系爭車輛輪胎無觸碰紅線，僅車頭覆蓋紅線一
    節，查依採證照片，系爭車輛前懸確已伸越禁止臨時停車標
    線範圍，且原告亦不爭執(原告自承系爭汽車車頭覆蓋紅線)
    。系爭車輛違規於劃有紅線路段停車為既成事實，系爭車輛
    占用禁停標線範圍長、短並非其撤銷處分之理由。另檢視原
    告所附證物照片係示意圖，非系爭車輛(號牌3558-QN)，亦
    非違規時之採證照片，並無可參採之價值，故原告所陳並無
    所據。並聲明：原告之訴駁回。
五、本院之判斷：
  ㈠按「汽車駕駛人停車時，有下列情形之一者，處新臺幣六百
    元以上一千二百元以下罰鍰：一、在禁止臨時停車處所停車
    」，道路交通管理處罰條例第56條第1 項第1 款定有明文。
    又按「汽車停車時，應依下列規定：一、禁止臨時停車處所
    不得停車。…」，道路交通安全規則第112 條第1 項第1 款
    定有明文。再按「標線依其型態原則上分類如下：一、線條
    以實線或虛線標繪於路面或緣石上，用以管制交通者，原則
    上區分如下：…( 五) 紅實線設於路側，用以禁止臨時停車
    。…」、「（第1 項）禁止臨時停車線，用以指示禁止臨時
    停車路段，以劃設於道路緣石正面或頂面為原則，無緣石之
    道路得標繪於路面上，距路面邊緣以三○公分為度。（第2項
    ）本標線為紅色實線，線寬除設於緣石，正面者以緣石高度
    為準外，其餘皆為一○公分。（第3 項）本標線得加繪紅色『
    禁止臨時停車』標字，三○公分正方，每字間隔三○公分，沿
    本標線每隔二○公尺至五○公尺橫寫一組。（第4 項）本標線
    禁止時間為全日廿四小時，如有縮短之必要時，應以標誌及
    附牌標示之。」，道路交通標誌標線號誌設置規則第149 條
    第1 項第1 款第5 目、第169 條定有明文。另按違反道路交
    通管理事件處理裁罰基準及處理細則第1 條規定：「本細則
    依道路交通管理處罰條例第92條第4 項規定訂定之」、第2 
    條第1 、2 項規定：「處理違反道路交通管理事件之程序及
    統一裁罰基準依本細則之規定辦理」、「前項統一裁罰基準
    ，如附件違反道路交通管理事件統一裁罰基準表…」。且核
    前開規定，係基於母法之授權而為訂定，並參考「車輛大小
    」、「違規程度」、「所生影響」、「違反情節」等各事項
    而為分級處罰，且就裁罰基準及處理細則附件所示統一裁罰
    基準表中有關道路交通管理處罰條例第56條第1 項裁罰基準
    內容，並未牴觸母法，被告自得依此基準而為裁罰。
  ㈡依採證照片所示(見本院備第48、50頁)，及原告所提之現場
    照片(見本院卷第12頁)相互比對，可知系爭車輛於前揭時、
    地停放之路段係部分劃設紅實線，部分未劃設紅實線。且系
    爭車輛停放時，車頭前懸位置確有部分已伸越紅實線之範圍
    ，原告於起訴狀亦自承「唯有車頭覆蓋些微紅線」等語，而
    該紅實線所劃設之範圍，依一般人之肉眼觀察均可判斷該處
    係禁止臨時停車之處所。又紅實線劃設之目的係為用以禁止
    臨時停車，自無論其車輛停放位置在道路範圍內側或外側，
    或者車體之前（後）懸部分占用標線長度多少，俱構成在禁
    止臨時停車處所停車之違規。是以，系爭車輛之車體或車輪
    所在位置雖屬白線路段，惟車頭前懸位置既已伸越紅實線之
    範圍，亦屬違規停車，是原告確有「在禁止臨時停車處所停
    車」之違規事實，應堪認定。
六、綜上所述，原告於前揭時、地停放其所有之系爭車輛，確有
    「在禁止臨時停車處所停車」之違規行為，洵屬明確。從而
    ，被告以原處分裁罰原告，於法並無違誤。原告猶執前詞指
    摘原處分不當，訴請撤銷原處分，為無理由，應予駁回。
七、本件第一審裁判費為300 元，應由原告負擔，爰確定第一審
    訴訟費用額如主文第2項所示。
中　　華　　民　　國　　111 　年　　12　　月　　12　　日
                  行政訴訟庭  法  官  徐文瑞
上為正本係照原本作成。
如不服本判決，應於判決送達後20日內，向本院提出上訴狀並表
明上訴理由（原判決所違背之法令及其具體內容或依訴訟資料可
認為原判決有違背法令之具體事實），其未載明上訴理由者，應
於提出上訴後20日內向本院補提理由書（上訴狀及上訴理由書均
須按他造人數附繕本，如未按期補提上訴理由書，則逕予駁回上
訴），並應繳納上訴裁判費新臺幣750元。
中　　華　　民　　國　　111 　年　　12　　月　　12　　日
                              書記官  朱亮彰